Inventaris van het archief van de familie De Raadt, geschonken door het Genootschap Noorthey
Nationaal Archief, Den Haag
Familiearchief De Raadt (Noorthey)
Raadt, de
1398-1780
35243
1.00 meter; 234 inventarisnummers.
Normale geschreven, getypte en gedrukte documenten.
Nationaal Archief, Den Haag
Genootschap Noorthey
De Raadt
Het archief bevat stukken over de buitenplaats Noorthey bij Voorschoten, de heerlijkheid Rhoon en andere bezittingen van familie De Raadt zoals onder andere blijkt uit diverse testamenten, acten van scheiding en rekeningen. Er zijn ook familiestukken en documenten van vorige bezitters van Noorthey. De oudste stukken dateren uit de zeventiende eeuw.
Archiefvorming
Geschiedenis van het archiefbeheer
Deze stukken vormen geenszins - zooals men allicht geneigd zou zijn te denken - het archief van de in 1851 in het leven geroepen stichting van dien naam, die met het sluiten van het bekende instituut met ingang van Juli 1907 het doel van haar bestaan verloren heeft. Hoewel in het archief van het genootschap berust hebbende, staan zij met dit laatste slechts in zooverre in verwijderd verband, dat zij eenmaal aan dr. Petrus de Raadt, opzichter van het instituut en voorzitter van het genootschap, hebben toebehoord. Deze persoonlijke band met het genootschap is daarbij tevens de eenige tusschen de geschonken stukken onderling. De papieren zijn uiterlijk scherp te onderscheiden, - het zijn namelijk twee portefeuilles met papieren en eene doos met charters.
Deze stukken zijn bij een begeleidend schrijven van 25 Februari 1921 van den heer Bijleveld, lid en archivaris van genoemd genootschap, voor onbepaalde tijd aan het Nationaal Archief in bruikleen geschonken.
Het archief is voor langere tijd in beheer, niet in eigendom verkregen.
Inhoud en structuur van het archief
3.20
Inhoud
De papieren zijn uiterlijk scherp te onderscheiden, - het zijn namelijk twee portefeuilles met papieren en eene doos met charters - maar ze vertoonen wat inhoud en herkomst betreft, een met die uiterlijke onderscheiding zoo goed als geheel samenvallend verschil. De papieren toch zijn - behoudens eenige weinige uitzonderingen - klaarblijkelijk herkomstig van voorouders en familieleden van dr. Petrus de Raadt en waren dus al van ouds, zooal niet in diens persoonlijk bezit, dan toch in dat van diens verwanten, op het eiland IJselmonde gegoed en daar ook wel openbare ambten bekleedende; de charters hebben alle betrekking op eigendommen, te Veur en Voorschoten gelegen, en zijn slechts in zijne handen gekomen in 1820, toen hij om zijne opvoedkundige denkbeelden te verwezenlijken, de onder die plaatsen gelegen buitenplaats, vroeger bewoond door den laatsten afstammeling van het Rotterdamsch geslacht Noorthey, heeft gekocht. Intussen betreffen slechts enkele dier charters en daarbij behoorende papieren laatstgenoemd geslacht. Veeleer biedt de kern der tweede verzameling slechts gegevens over den omvang en belending der bezittingen, aldaar door de familie Paets verworven, van wie zij door aanhuwelijking met het geslacht Noorthey in het laatste moeten zijn overgegaan.
Aanwijzingen voor de gebruiker
Openbaarheidsbeperkingen
Volledig openbaar.
Materiële beperkingen
Aanvraaginstructie
Openbare archiefstukken kunnen online worden aangevraagd en gereserveerd. U kunt dit ook via de terminals in de studiezaal van het Nationaal Archief doen. Om te kunnen reserveren dient u de volgende stappen te volgen:
U maakt een profiel aan op www.gahetna.nl, en logt vervolgens in
Via de archiefinventaris (alleen de beschrijvingen met rode nummers) selecteert u het gewenste archiefstuk door op de knop 'Reserveren' te klikken
In het volgende scherm geeft u aan op welke dag u het archiefstuk wilt inzien
Indien u zich bevindt in de studiezaal en een tafelnummer heeft ontvangen kunt u dit nummer vermelden. Als u geen tafelnummer heeft kunt u tafelnummer 777 laten staan
Vervolgens bevestigt u uw reservering door deze te versturen.
Verwant materiaal
Beschikbaarheid van kopieën
Beschrijving van de series en archiefbestanddelen
- Stukken, afkomstig van voorouders en familieleden van Dr. Petrus de Raadt., A
  - Stukken afkomstig van de familie Van Driel., I
    - Lijst van ontvangsten en uitgaven ten behoeve van den boedel van ... ?, 1629; 1; 1 stuk.
    - Lijst van ontvangsten en uitgaven ten behoeve van den boedel van Lenert Dirx van Driel., 1638; 2; 1 stuk.
    - Memorie van scheiding van den boedel van Hendrik Dircxz. van Driel., Vóór Mei 1639; 3; 1 stuk.
    - Testament van Cornelis Aerts. van Driel. 1640. Copie van, 1641; 4; 1 stuk.
    - Testament van Cornelis Pieters Vermaet en Ariantgen Aerts van Driel., 1648; 5; 1 stuk.
    - Request van Maria Hoogewerff, weduwe van Adriaan van Royen, dijkgraaf van Zuid-Beierland, aan het Hof van Holland om schepenen van Albrandswaard te bevelen een persoon aan te wijzen ter bewerking van een stuk land, in plaats van Jacob van Driel haar neef. Met dispositie van 1675. Gelijktijdig afschrift., 6; 1 stuk.
  - Stukken, betrekking hebbende op de oudst bekende leden van het geslacht De Raadt., II
    - Acte van verkoop van een stuk land in Rhoon door Aert Joppe aan Cornelis Jansz. de Raadt., 1612; 7; 1 stuk.
    - Huwelijksvoorwaarden tussen Adriaen Pietersz. Roonder en Aryaantje Jansdr. de Raadt., 1617; 8; 1 stuk
    - Schuldbekentenis, groot 84 Carolusgulden, van Willem Wyntjes ten behoeve van Willem Jansz. de Raadt., 1621; 9; 1 stuk.
    - Sommatiebiljet voor Willem Jansz. de Raadt tot voldoening van zijn aanslag in den 1000sten penning., 1626; 10; 1 stuk.
    - Lijst der landerijen, nagelaten door Neeltje Willemsdochter, weduwe van Jan Pietersz. de Raadt, volgens eene meting van 1636., z.j.; 11; 1 stuk.
    - Exploit van derde arrest ten laste van Pieter Willems de Raadt wegens eene vordering van Cornelis de Raadt op Leenaert Witte., 1654; 12; 1 stuk.
    - Acte van scheiding der onroerende goederen van Willem Jansz. de Raadt en Grietgen Jacobs van Alphen, zijne echtgenoote. Met nadere vereffening van dien boedel., 1653; 13; 1 stuk.
    - Verklaring van Hendrik Ariens de Jongh, over het transport van een stuk land onder Rhoon, door Geertruida de Raadt, weduwe van Cornelis de Raadt, aan Pieter Willems de Raadt., 1659; 14; 1 stuk.
  - Adriaan Adriaansz. Coyer en Aagje Willems de Raadt., III
    - Huwelijksvoorwaarden tusschen Adriaan Adriaansz. Coyer en Aagje Willems de Raadt., 1657; 15; 1 stuk.
    - Testament van Adriaan Adriaansz. Coyer en Aagje Willems de Raadt., 1665; 16; 1 stuk.
    - Testament van Aagje Willems de Raadt, huisvrouw van Adriaan Adriaansz. Coyer., 1673; 17; 1 stuk.
    - Overeenkomst der erfgenamen van Adriaan Adriaansz. Coyer om zich in zake de geschillen over de staande huwelijk ingebrachte goederen en de betaling van diens doodschulden te onderwerpen aan de beslissing van arbiters. Met uitspraak der arbiters. 1674. Afschrift, (17e eeuw); 18; 1 stuk
    - Staatje der kosten van begrafenis van Adriaan Adriaansz. Coyer., z.j.; 19; 1 stuk.
    - Procuratie van Agatha Willems de Raadt op haar broeder Pieter tot het verheffen van en stuk land in Deyssel onder Pernis., 1675; 20; 1 stuk.
    - Nadere uiterste wilsbeschikking van Aagje Willems de Raadt., 1675; 21; Copie van 1 stuk.
    - Aanstelling van Pieter Leenderts Welhouck tot voogd over zijne kinderen bij Magdaleentje Coyers, in zake de erfenis, hun aangekomen door het overlijden van Adriaan Adriaansz. Coyer., 1679; 22; 1 stuk.
    - Rekeningen van Adriaan Bouwensz. Roobol over het beheer der goederen van Aagje Willems de Raadt, weduwe van Adriaan Adriaansz. Coyer. 1677 - 1695. Met volmacht tot dit beheer., 23; 4 stukken.
    - Sommatiebiljetten voor Aagje Willems de Raadt, weduwe van Adriaan Coyer, tot voldoening van haar aanslag in den 100sten penning., 1690 - 1701; 24; 6 stukken.
    - Bewijs van aangifte van het lijk van Aagje Willems de Raadt, weduwe van Adriaan Coyer. In duplo., 1709; 25; 2 stukken.
    - Gequiteerde rekening wegens het doodsmaal van Aagje Willems de Raadt, weduwe van Adriaan Adriaansz. Coyer., 1709; 26; 1 stuk.
    - Sommatiebiljet voor de erfgenamen of bewindvoerders van den boedel van Aagje Willems de Raadt, weduwe van Adriaan Adriaansz. Coyer, om aangifte der nagelaten goederen te doen voor de heffing van den 20sten penning., 1709; 27; 1 stuk.
  - Pieter Willems de Raadt en Neeltje Pieters Couwenhoven., IV
    - Acte van scheiding tussen de erfgenamen van Pieter Cornelisz. Couwenhoven, schoonvader van Pieter Willems de Raadt., 1661; 28; 1 stuk.
    - Acte van voogdijstelling door Pieter Willems de Raadt en Neeltje Pieters Couwenhoven voor hunne na te laten kinderen., 1673; 29; 1 stuk.
    - Acte van scheiding tusschen de erfgenamen van Pieter Willems de Raadt., 1707; 30; 1 stuk.
    - Acte van verhuur van een weiland in Kiefhoek door den heer van Oudheusden aan Pieters Willems de Raadt., 1655; 31; 1 stuk.
    - Acte van verhuur van een weiland in Rhoon door Willem Maartens aan Pieter Willems de Raadt, met Ary en Pieters Hollaert., 1660; 32; 1 stuk.
    - Acte van verhuur van een stuk teelland in de Kiesheid onder Rhoon met eene kade en een rietveld achter de Koedood door Pieter Roonaar aan Pieter Willems de Raadt., 1663; 33; 1 stuk.
    - Briefje van A.W. Swaanswijck aan Pieter Willems de Raadt over de betaling van diens pacht., 1671; 34; 1 stuk.
    - Sommatiebiljetten voor Pieter Willems de Raadt tot voldoening van zijn aanslag in den 100sten penning., 1672 en 1689; 35; 2 stukken.
    - Rekening van Cornelis Pieters Couwenhoven van de administratie van zijn overleden broeder Wouter over de goederen van diens onmondige broeders en zusters., 1658; 36; 1 stuk.
    - Uiterste wilsbeschikking van Neeltje Pieters Couwenhoven, weduwe van Pieters Willems de Raadt. Notareele copie., 1683; 37; 1 stuk.
    - Acte, waarbij Neeltje Pieters Couwenhoven, weduwe van Pieter Willems de Raadt, haar zoon Pieter en haar zwager Johannes Zandweg aangestelt tot voogden over hare minderjarige kinderen en erfgenamen., 1689; 38; 1 stuk.
    - Liquidatie tussen Neeltje Pieters Couwenhoven, weduwe van Pieter Willems de Raadt, en Johannes Zandweg, haar schoonzoon., 1707; 39; 1 stuk.
    - Testament van Neeltje Pieters Couwenhoven, weduwe van Pieter Willems de Raadt. Concept en afschrift z.j., 1708; 40; 2 stukken.
    - Bewijs van aangifte van het lijk van Neeltje Pieters Couwenhoven, weduwe van Pieter Willems de Raadt., 1712; 41; 1 stuk.
    - Acte van scheiding der nalatenschap van Neeltje Pieters Couwenhoven, weduwe van Pieter Willems de Raadt., 1760; 42; 2 stuk.
    - Acte van verlenging van de huur van een stuk land, tusschen A.W. Swaenswijck ter eener en Neeltje Pieters Couwenhoven met Dirk Hendrikse van Driel ter anderer zijde., 1680; 43; 1 stuk.
    - Acte van verhuur van een stuk zaailand in de Kiesheid onder Rhoon door Johan de Raadt, koopman te Rotterdam, aan Neeltje Pieters Couwenhoven, weduwe van Pieter Willems de Raadt., 1682; 44; 1 stuk.
    - Acte van verhuur van een stuk zaailand, kade en rietveld in de Kiesheid door de erfgenamen van Pieter Velsenaer, dijkgraaf van Rhoon aan Neeltje Pieters Couwenhoven, weduwe van Pieter Willems de Raadt., 1691; 45; 1 stuk.
    - Oproeping van eventueele rechthebbenden op een stuk land in het binnenland van Rhoon onder Kijfhoek, door Neeltje Pieters Couwenhoven gekocht van den predikant Cantius te Dordrecht., 1700; 46; 1 stuk.
    - Schuldbekentenis groot 115 gulden van Neeltje Pieters Couwenhoven, weduwe van Pieter Willems de Raadt, ten behoeve van haar zoon Wouter de Raadt., 1704; 47; 1 stuk.
    - Quitantie van Ingeltje Klaes, weduwe van Pieter de Raadt aan diens moeder Neeltje Pieters de Raadt, voor ontvangen pacht., 1704; 48; 1 stuk.
    - Rekeningen betreffende een uitkoop door Neeltje Pieters Couwenhoven, weduwe van Pieter Willems de Raadt, met hare kinderen gedaan. In 1696 gequiteerd., 1707 - 1710; 49; 6 stukken.
    - Sommatiebiljetten van Neeltje Pieters Couwenhoven, weduwe van Willem Pieters de Raadt tot voldoening van haar aanslag in den 100sten en 200sten penning., 1687 - 1714; 50; 53 stukken.
    - Rekeningen en memoriën betreffende den boedel van Neeltje Pieters Couwenhoven, weduwe van Pieter Willems de Raadt., 1709 - 1712; 51; 28 stukken.
  - Jacob Willems de Raadt., V
    - Verzoekschrift der erfgenamen van Cornelis van der Houwe tot het leggen van arrest onder derden op de koopsom van een stuk land in het oude land van Poortugaal tot verhaal hunner vordering op Jacob Willems de Raadt., 1674; 52; 1 stuk.
  - Jan de Raadt., VI
    - Rekening van arbeidsloon, verdiend op het land van Johannes de Raadt., 1672 en 1692; 53; 2 stukken.
  - Willem Pieters de Raadt., VII
    - Familie-betrekkingen., 1
      - Testament van Willem Pieters de Raadt, schout en dijkgraaf van Rhoon 1719. Copieën van, 1724 en z.j.; 54; 2 stukken.
      - Aangifte van het lijk van Aagje Pieters de Raadt., 1699; 55; 1 stuk.
    - Financiën., 2
      - Belofte van Willem Pieters de Raadt inzake de betaling van arbeidsloon en het toonen van een huurcontract betreffende land in de Kiesheid. Concept?, 1693; 56; 1 stuk.
      - Acte van verhuur van een weiland in den Kiefhoek onder Rhoon door Gerard van Swaanswijk, commandeur ter zee, aan Willem Pieters de Raadt, schout en dijkgraaf van Rhoon. Concept., (1712); 57; 1 stuk.
      - Schuldbekentenis groot 300 gulden, van Willem Pieters de Raadt ten behoeve van de kinderen van Pieter 't Hart., 1715; 58; 1 stuk.
      - Sommatiebiljet voor Willem Pieters de Raadt tot voldoening van zijn aanslag in den 100sten penning., 1715 en 1716; 59; 1 stuk.
      - Gequiteerde rekeningen wegens geleverd smids- en timmerwerk., 1718 en 1722; 60; 2 stukken.
    - Openbare functien., 3
      - Commissie tot schout van Rhoon voor Willem Pieters de Raadt., 1703; 61; 1 stuk.
      - Voorloopige commissie tot baljuw en dijkgraaf van Rhoon voor Willem Pieters de Raadt., 1703; 62; 1 stuk.
      - Voorloopige commissie tot baljuw van Rhoon voor Willem Pieters de Raadt., 1707; 63; 1 stuk.
      - Interrogatoir, gehouden door Willem Pieters de Raadt als provisioneel baljuw van Rhoon betreffende een vechtpartij aldaar., 1707; 64; 1 stuk.
      - Rekeningen van Willem Pieters de Raadt als gaarder van de verponding over Boudewijn-Hartsland in 's-Gravenambacht. Copieën., 1701 - 1719; 65; 15 stukken.
        De rekeningen van de jaren 1704, 1706 en 1711 en 1718 ontbreken.
      - Rekeningen van Willem Pieters de Raadt als gaarder der verponding over het buitenland van 's-Gravenambacht, genaamd de Kiesheid. Copieën., 1701 - 1719; 66; 16 stukken.
        De rekeningen van de jaren 1706, 1712, 1717 en 1718 ontbreken.
      - Rekeningen van Willem Pieters de Raadt als gaarder van het Molenschot over de Kiesheid of "Hijdse" landen. Copieën., 1703 - 1719; 67; 15 stukken.
        De rekeningen van de jaren 1706, 1712, 1714 ontbreken.
      - Rekening van Willem Pieters de Raadt als waarsman van de Kiesheid in 's-Gravenambacht over de kosten van het vernieuwen van de Koedoodsche sluis. Copie 1716., 1715; 68; 1 stuk.
      - Rekening van Willem Pieters de Raadt als collecteur over het gemeene zandpad tusschen de Koedoodsche sluis op de Hyde en het huis van Cornelis den Tol. Copie., 1719; 69; 1 stuk.
      - Rekeningen van Willem Pieters de Raadt als gaarder van den reëelen 100sten penning over Boudewijn-Hartsland in 's-Gravenambacht. Copieën., 1717 en 1719; 70; 2 stukken.
      - Rekeningen van Willem Pieters de Raadt als gaarder van den reëelen 100sten penning op de verponding van het buitenland van 's-Gravenambacht benaamd de Kiesheid. Copieën., 1717 en 1719; 71; 2 stukken.
      - Mandaat van dijkgraaf en heemraden van de Kiesheid voor Willem Pieters de Raadt, penningmeester, tot betaling der kosten van herstel der zeebraken van den dijk op de Hyde., 1723; 72; 1 stuk.
    - Privaatrechtelijke functien., 4
      - Als gemachtigde in zake de liquidatie van den boedel van Pieter Roonaar., a
        - Declaratie van den secretaris van Poortugaal voor Aert Andriesz., voldaan door Pieter Heyndricks Roonaar., 1644; 73; 1 stuk.
        - Extract uit testament en codicillen van Pieter Roonaar, dijkgraaf van Poortugaal., z.j. (vóór 1690 Maart 15); 74; 1 stuk.
        - Volmacht van Aagje Willems de Raadt, van de kinderen van Neeltje Pieters de Raadt en van de kinderen van Jacob Willems de Raadt op Willem Pieters de Raadt om hen te vertegenwoordigen bij de liquidatie van den boedel van Pieter Roonaar., 1690; 75; 1 stuk.
        - Acte van scheiding tusschen de afstammelingen van Willem Jansz. de Raadt voor hun aandeel in den boedel van Pieter Roonaar., 1694; 76; 1 stuk.
        - Rekening van Willem Pieters de Raadt aan de kinderen van Jacob Willems de Raadt over zijn beheer van hun aandeel in den boedel van Pieter Roonaar. Met quitanties en borderellen., 1698; 77; 7 stukken.
      - Als mede-procureur voor Aagje Willems de Raadt., b
        - Procuratie van Agatha Willems de Raadt, weduwe van Adriaan Adriaansz. Coyer, op Willem Pieters de Raadt en Bastiaan Leenderts Zandweg tot beheer van haar vermogen. 1692. Copie van, 1700; 78; 1 stuk.
        - Acte van verhuur van een stuk land in Vrijenbank door genoemde bewindvoerders aan Pieter Huybrechts Poot., 1697; 79; 1 stuk.
        - Acte van verhuur van gemeten wei- en zaailand in Rhoon door genoemde bewindvoerders aan Cornelis Klaasz. Koreneeff., 1697; 80; 1 stuk.
        - Acte van verhuur van gemeten zaailand in Rhoon door genoemde bewindvoerders aan Cornelis Klaasz. Koreneeff., 1698; 81; 1 stuk.
        - Acte van verhuur van een weilandje in den Heinter onder Rhoon door genoemde bewindvoerders aan Cornelis Pieters Jongejan., 1704; 82; 1 stuk.
        - Acte van verhuur van een stuk zaailand in Deyssel onder Pernis en van een stuk zaailand in Kort-Ambacht onder Poortugaal door genoemde bewindvoerders aan Wouter Eeuwitse Verduyn., 1704; 83; 1 stuk.
      - Als executeur-testamentair van den boedel van Herman Ouweris., c
        - Conclusie van antwoord in een proces, gevoerd voor het Hof van Holland door Willem Pieters de Raadt in genoemde hoedanigheid tegen Neeltje Ariens van Dijck, weduwe van Herman Ouweris, c.s., (Na 1706 Juni 1.); 84; 1 stuk.
        - Staat van het vermogen van Herman Ouweris., z.j. (c.1700); 85
      - Als voogd van Pleuntje Louwe van Waard, voorkind van Pleuntje Cornelis Molenaar., d
        - Testament van Gerrit Huygen Mijnlief en Pleuntje Cornelis Molenaar., 1712; 86; 1 stuk.
      - Als voogd van Kommertje Pieters 't Hart., e
        - Memorie van de goederen, die de kinderen van Pieter 't Hart geërfd hebben van hunne tante Maartje 't Hart., 1716; 87; 1 stuk.
      - Diverse administratiën., f
        - Niet nader te omschrijven borderellen van administratiën, door Willem Pieters de Raadt gevoerd., 1677 - 1709; 88; 13 stukken.
  - Jacob Pieters de Raadt en Grietje Cornelis Vermaat., VIII
    - Acte van scheiding van het gemeenschappelijk landbouwbedrijf van Jan en Jacob de Raadt, 1713. Copie van 1714., 1713, 1714; 89; 1 stuk.
    - Huwelijksaangiften van Jacob Pieters de Raadt en Grietje Cornelis Vermaat., 1714; 90; 2 stukken.
    - Schuldbekentenis, van Jacob Pieters de Raadt ten behoeve van Johannes Oostdorp., (Vóór 1713 Mei 1.); 91; 1 stuk.
    - Acte van verhuur van een stuk zaailand in het Oude Land onder Poortugaal door Jacob Pieter de Raadt aan Willem en Geertje Vermaat., 1727; 92; 1 stuk.
    - Acte van verhuur van de helft van eenig wei- en zaailand in het binnenland van Rhoon en in Albrantswaard door Lijsbeth de Raadt aan Jacob Pieters de Raadt. Copie. 1728, 93; 1 stuk.
    - Verhandeling over de plicht der overheid, waarschijnlijk van de hand van Jacob Pieters de Raadt. Fragment., 94; 1 stuk.
    - Stukken betreffende een compromis, tusschen Grietje Cornelis' dochter Vermaat, weduwe van Jacob Pieters de Raadt, en Jan de Raadt., 1732 - 1733; 95; 4 stukken.
    - Acte van verhuur van twee stukken land onder Poortugaal en in Albrandswaard door Grietje Vermaat aan haar broeder J. Vermaat., (1729 ?); 96; 1 stuk.
    - Quitantie van de Commissarissen tot ontvangst van de liberale gift over Rhoon voor de weduwe van Jacob Pieters de Raadt., 1747 en 1748; 97; 1 stuk.
    - Biljet van oproeping tot eene vergadering van ingelanden voor de weduwe van Jacob Pieters de Raadt., 1751; 98; 1 stuk.
    - Gequitteerd aanslagbiljet van de extra-ordinaris verponding voor de weduwe van Jacob Pieters de Raadt., 1754; 99; 1 stuk.
  - Wouter Pieters de Raadt., IX
    - Quitantie voor Wouter Pieters de Raadt wegens de kosten van investituur en verhuur van de memorielanden onder Poortugaal, Hoogvliet en Rhoon., 1758; 100; 1 stuk.
    - Quitanties voor onkosten van de begrafenis van Wouter Pieters de Raadt., 1758; 101; 1 lias.
    - Staat der goederen van Wouter Pieters de Raadt., z.j. (na 1758 November 4); 102; 1 stuk.
  - Niesje Barends, weduwe van Willem Jacobs de Raadt., X
    - Stukken betreffende de uitkeering uit de erfenis van Aagje Willems de Raadt, aan Niesje Barends, weduwe van Willem Jacobsz. de Raadt, ten behoeve harer vier kinderen., 1709 - 1711; 103; 4 stukken.
  - Anna de Raadt., XI
    - Bewijs van aangifte van het lijk van Anna de Raadt., 1736; 104; 1 stuk.
  - Cornelia de Raadt., XII
    - Bewijs van aangifte van het lijk van Cornelia de Raadt., 1737; 105; 1 stuk.
  - Pieter Jacobs de Raadt en Adriana Huyser., XIII
    - Acte van verhuur van eene woning met wei- en bouwland onder West-IJselmonde, door Pieter Jacobs de Raadt, aan Abraham van Gent., 1751; 106; 1 stuk.
    - Acte van verhuur van een stuk land in De Kiesheid onder 's-Gravenambacht door mr. Ernest Schadé, heer van Dompselaar, aan Pieter Jacobs de Raadt., 1752; 107; 1 stuk.
    - Acte van verkoop van eene koe door de erfgenamen van Clement van Duyn aan Pieter Jacobs de Raadt. Extract, 1753; 108; 1 stuk.
    - Stukken betreffende een proces van den baljuw van Rhoon tegen Pieter Jacobs de Raadt wegens het vervoer van eene koe zonder certificaat., 1752 - 1754; 109; 3 stukken.
    - Publicatie van verkoop van eene bouwwoning met land onder West-IJselmonde, door Pieter Jacobs de Raadt., 1754; 110; 1 stuk.
    - Acte van verhuur van een weiland, in den polder Smeetsland onder West-IJselmonde, door Pieter Jacobs de Raadt aan Leendert Bloemendaal., 1754; 111; 1 stuk.
    - Acten van verhuur van twee perceelen weiland, in Kijfhoek onder Rhoon, door de vrouw van Zuidoord aan Pieter Jacobs de Raadt., 1756 en 1762; 112; 2 stukken.
    - Schuldbekentenis, groot 300 gulden, van Pieter Jacobs de Raadt ten behoeve van Willem Huyser, zijn zwager., 1760; 113; 1 stuk.
    - Gequiteerd biljet van aanslag ten name van Pieter Jacobs de Raadt voor den extra-ordinairen omslag der kosten aan den molen en de kaden in het binnenland van Rhoon, gedaan in 1761., 1763; 114; 1 stuk.
    - Exploit van dagvaarding van heemraden van het binnenland van Rhoon voor Pieter Jacobs de Raadt en diens minderjarigen zoon Cornelis., 1765; 115; 1 stuk.
    - Acte van verhuur van een stuk land in de Kiesheyt onder 's-Gravenambacht door Adriana Huyser, weduwe van Pieter Jacobs de Raadt, aan Adriana Blydorp, weduwe van Jacob Berkhout., 1769; 116
  - Stukken van gemengden aard, waarschijnlijk afkomstig van de zijde der familie De Raadt., XIV
    - Rekening van de administratie der legerwagens, in 1672 door Poortugaal geleverd. Afgehoord in, 1680; 117; 1 stuk.
    - Testament van Jan Dirksz. Goetbier., 1686; 118; 1 stuk.
    - Testament van Neeltje Leenders Hordijck., 1692; 119; 1 stuk.
    - Attest van onvermogen voor Cornelis 't Hart., 1708; 120; 1 stuk.
    - Conditiën van verkoop van landerijen in de Rhoonsche en Zegenpolders en de Korte Gorser door Pieter van Duiveland van Roode, heer van Roode en Pendrecht. 1679. Extract uit het verkoopingsboek van Rotterdam., 1710; 121; 1 stuk.
    - Inventaris van den boedel van Neeltje Jans Jongejan., 1720; 122; 1 stuk.
    - Acte van verhuur van de plaat "De Punt", gelegen op Vissersgat onder Poortugaal?, door Leendert van Hilte aan Philips Vermaat en Willem Groenendijk., 1737; 123; 1 stuk.